【裁判字號】    96,重上,74
【裁判日期】    981104
【裁判案由】    清償債務
【裁判全文】
臺灣高等法院高雄分院民事判決          96年度重上字第74號
上  訴  人   甲○○
訴訟代理人   李慶榮律師
             孫守濂律師
複  代理人   許泓琮律師
被 上 訴人   乙○○
訴訟代理人   侯勝昌律師
             朱淑娟律師
             陳正男律師
上列當事人間清償債務事件，上訴人對於中華民國96年8 月10日
台灣高雄地方法院95年度重訴字第483 號第一審判決提起上訴，
本院於民國98年10月21日言詞辯論終結，判決如下：
    主  文
上訴駁回。
第二審訴訟費用由上訴人負擔。
    事實及理由
一、上訴人甲○○主張：李佩蓉（原審同案被告，業經原審判決
    確定）自民國（下同）94年起，陸續持莊啟炎（原審同案被
    告，業經原審判決確定）所簽發之支票向上訴人借錢，並將
    支票背書後交付上訴人，以為借款之清償，直至95年8 、9
    月間，共計向伊借款新台幣（下同）5 千多萬元，出面借錢
    者雖僅李佩蓉，然實際借錢者除李佩蓉外，尚包含莊啟炎及
    被上訴人乙○○，爰依消費借貸之法律關係，請求被上訴人
    乙○○與李佩蓉、莊啟炎連帶給付如附表編號1 至8 所示支
    票金額共計1950萬元之消費借貸款；且被上訴人乙○○及莊
    啟炎、李佩蓉明知已週轉不靈，無力清償債務，尚共謀以借
    款之名行詐騙之實，依侵權行為之法律關係，請求被上訴人
    乙○○應與莊啟炎、李佩蓉連帶賠償如附表編號1 至8 所示
    支票金額之損害1950萬元，並請求擇一為有利之判決。並聲
    明：（一）被上訴人乙○○應與莊啟炎、李佩蓉連帶給付上
    訴人甲○○1,950 萬元及自起訴狀繕本送達原審最後一名同
    案被告翌日起至清償日止，按年息5 ％計算之利息。（二）
    上訴人願供擔保，請准宣告假執行。
    （上訴人於原審另依票據關係請求莊啟炎、李佩蓉給付部分
    不予列述)
二、被上訴人乙○○則以：附表編號1 至8 所示支票為莊啟炎所
    簽發，被上訴人係代為簽寫，且本件消費借貸關係之借款人
    為李佩蓉，與伊無關；與李佩蓉投資法拍屋者為莊啟炎，莊
    啟炎亦受有損害，且伊並未參與，無同謀詐騙之可言等語資
    為抗辯。並聲明：（一）上訴人之訴及假執行之聲請均駁回
    ；（二）如受不利判決，請准提供現金或等值之有價證券為
    擔保免為假執行。
三、原審就乙○○部分為上訴人敗訴之判決，上訴人不服提起上
    訴，於本院聲明：（一）原判決就乙○○部分關於上訴人敗
    訴部分廢棄。（二）被上訴人應與己判決確定之莊啟炎、李
    佩蓉連帶給付上訴人1950萬元，及其中1700萬元自96年3 月
    9 日起至清償日止，按年利率百分之5 計算之利息。（三）
    第一、二審訴訟費用由被上訴人負擔。（四）上訴人願供擔
    保，請准宣告假執行。
    嗣於上訴人於98年10月9 日更正上訴聲明（含增加備位聲明
    ）（ 見本院卷（二） 第172 、173 頁) 為：
    先位聲明：（一）原判決就乙○○部分關於上訴人敗訴部分
    廢棄。（二）被上訴人應與己判決確定之莊啟炎、李佩蓉連
    帶給付上訴人1950萬元，及其中1700萬元自96年3 月9 日起
    至清償日止，按年利率百分之5 計算之利息。（三）第一、
    二審訴訟費用由被上訴人負擔。（四）上訴人願供擔保，請
    准宣告假執行。
    備位聲明：（一）原判決關於乙○○部分不利於上訴人部分
    廢棄。（二）被上訴人應給付上訴人650 萬元，及自96年3
    月9 日起，至清償日止，按年息百分之5 計算之利息。（三
    ）訴訟費用由被上訴人負擔。（四）上訴人願供擔保，請准
    宣告假執行。
    並陳述更正上訴聲明（含增加備位聲明）理由係因上訴人主
    張被上訴人與已判決確定之莊啟炎、李佩蓉三人為共同借款
    人，但無特別約定應負連帶之責，且其給付可分，依民法第
    271 條之規定，應平均分擔此債務，原依消費借貸法律關係
    請求部分亦請求連帶給付，此有錯誤，故更正上訴聲明。被
    上訴人就上訴人之更正上訴聲明（含增加備位聲明）並未異
    議，而為本案之言詞辯論，又二者基礎事實相同，且上訴人
    雖因更正上訴聲明而在形式上增加備位聲明，惟其更正後之
    請求實較原上訴聲明減縮，自應予准許。
    被上訴人答辯聲明：（一）上訴駁回。（二）第一、二審訴
    訟費用由上訴人負擔。（三）如受不利益之判決，願供擔保
    請求宣告免為假執行。
四、兩造不爭執之事項：
    附表之莊啟炎名義為發票人之支票係被上訴人之簽寫。
五、兩造爭執之事項：
  (一)被上訴人是否有詐騙上訴人之行為？
    （上訴人依侵權行為法律關係先位請求被上訴人與莊啟炎、
    李佩蓉連帶賠償1950萬元本息是否有理？）
  (二)被上訴人是否為借款人？
    （上訴人依消費借貸法律關係，備位請求被上訴人應返還
    650萬本息，是否有理？）
六、本院之判斷：
  (一)被上訴人是否有詐騙上訴人之行為？
    （上訴人依侵權行為法律關係，先位請求被上訴人應與原審
    同案被告莊啟炎、李佩蓉連帶賠償1950萬元本息，是否有理
    ？）
    1.上訴人主張被上訴人有詐騙上訴人之行為係以系爭莊啟
      炎名義之支票係被上訴人所書寫簽立李佩蓉持被上訴人
      書寫簽立，發票人為莊啟炎名義，李佩蓉為背書人之支票
      向包括上訴人在內之被害人借款後有自李佩蓉之帳戶朋分
      借款，且金額龐大借款得手後，支票陸續退票，被上訴
      人與其夫莊啟炎即逃匿國外，避不見面被上訴人就李佩
      蓉之侵權行為，縱無故意，亦有重大過失，應共負損害賠
      償之責等情為其論據（本院卷(二)第87至95頁）。
      被上訴人固不爭執有書寫簽立附表之系爭莊啟炎名義之支
      票，惟否認有詐騙上訴人之行為，辯稱，莊啟炎係於92年
      間，經人介紹認識作珠寶生意之李佩蓉，李佩蓉遊說表示
      做「法拍屋」生意，獲利豐富，莊啟炎乃不疑有他而陸續
      投入資金，嗣後李佩蓉以資金不足，要莊啟炎簽發支票，
      同時由李佩蓉簽發同額本票交莊啟炎作擔保，惟李佩蓉將
      莊啟炎支票轉讓何人，在本案發生前，莊啟炎並不知情，
      被上訴人及莊啟炎亦為受害人，如莊啟炎及被上訴人真要
      詐騙上訴人或證人戊○○、己○○、庚○○等人，何須向
      親友借款，還以自己名下房地產抵押貸款，將所借款交給
      李佩蓉，況且如證人所述，渠等皆僅與李佩蓉接觸，李佩
      蓉甚至以「莊醫師不希望人家知道他在珠寶生意」為由，
      要上訴人及上開證人不要跟莊啟炎談及以莊啟炎之支票借
      款事宜，顯見上訴人所稱詐騙之情事全由李佩蓉一人所為
      ，與莊啟炎及被上訴人無涉，且被上訴人代莊啟炎書寫簽
      立支票係受莊啟炎之指示，所為屬夫妻日常家務之代理行
      為，又被上訴人及莊啟炎係遭討債公司不法侵入住處及恐
      嚇才不得不出境，以保生命安全等語（見一審卷(二)第290
      、291 、147 、294 、12、14、279頁）。
    2.經查，被上訴人所辯，莊啟炎簽發支票交付李佩蓉，而使
      由李佩蓉簽發同額本票交莊啟炎作擔保一節，有被上訴人
      與莊啟炎於原審所提出之李佩蓉簽發之本票50張，金額合
      計4 億7683元為證（見一審卷(二)第149 至165 頁）。
    3.次查，經原審函查結果，莊啟炎中國農民銀行七賢分行00
      0-00-00000-0帳戶自94年1 月3 日起至95年10月23日前皆
      往來正常無退票紀錄（見一審卷(二)，第80-88 頁），莊啟
      炎中國農民銀行七賢分行000-00-00000-0帳戶自94年1 月
      3 日起至95年4 月28日（見一審卷(二)，第28-79 頁），改
      制後變更為合作金庫0000-000-000000 帳號，交易紀錄正
      常，直到95年10月23日才有退票紀錄（見一審卷(二)第
      90-101頁），與莊啟炎所述「支票到期前係由李佩蓉以其
      合作金庫光華分行帳戶匯款至莊啟炎農民銀行七賢分行帳
      戶內以憑支付，如此資金往來二年間未曾出現跳票情事」
      相符，被上訴人稱因為莊啟炎所簽發出去之支票兌現正常
      ，莊啟炎才信任李佩蓉係正常投資，且獲利穩定才又陸續
      簽發支票交付一情，尚難遽認不可採。
    4.又莊啟炎除簽發上開支票交給李佩蓉外，另乙○○名下高
      雄市○○○路136 號房屋於94年6 月27日向合作金庫新興
      分行抵押貸款800 萬元，轉帳800 萬元至莊啟炎中國農民
      銀行七賢分行000-00-00000-0帳戶內（見一審卷(二)第47頁
      ）。(二)乙○○名下高雄市○○段土地於94年7 月15日向合
      作金庫光華分行貸款1000萬（見一審卷(二)，合庫光華分行
      96年5 月17日回函），94年7 月20日轉帳980 萬元至莊啟
      炎中國農民銀行七賢分行000-00-00000-0帳戶（見一審卷
      (二)第50頁）。又依本院所調取之李佩蓉之帳戶資料顯示，
      92年1 月起至93年12月底從被上訴人自己、莊啟炎或洪麗
      鄉（被上訴人之弟媳）帳戶匯款至李佩蓉合作金庫光華分
      行帳戶內之資金高達7119萬元（見本院卷(二)第24、25頁，
      本院卷(一)第154 至387 頁），按依常理，莊啟炎及被上訴
      人若要詐騙上訴人或上述證人，何須向親友調借款項，並
      以自己名下房地辦理抵押借款，將所借款項交給李佩蓉。
    5.另查，證人戊○○96年2 月5 日於一審證稱：「（整個借
      款過程莊啟炎、乙○○有無出現過？）沒有，都是李佩蓉
      跟我接洽」、「（李佩蓉拿來的票是莊醫師要借的，還是
      李佩蓉借的？）不是莊醫師借的，是李佩蓉借的」、「你
      拿莊啟炎的票是否問過莊啟炎？）我想問，但李佩蓉說不
      能讓莊醫師知道，因為他是愛面子的人，不能講」（見一
      審卷(一)第154 至155 頁）。而證人庚○○96年4 月9 日於
      一審證稱：「（你的錢是交給李佩蓉還是莊啟炎？）都是
      交給李佩蓉」、「（李佩蓉拿莊啟炎的票跟你借錢時，你
      有無跟莊啟炎或乙○○確認？）沒有（見一審卷(二)第116
      頁）」，證人己○○96年4 月30日於一審證稱「因為李佩
      蓉說莊太太買珠寶保值，我覺得他們資產夠，我也不知道
      他們有向其他人借款，李佩蓉叫我們不要問莊啟炎」、「
      （你借錢是交給李佩蓉還是莊啟炎？）交給李佩蓉」、「
      （借錢過程中，你有無問過莊啟炎或乙○○說你有拿到他
      們的票？）我有問乙○○有無向李佩蓉買珠寶，她說有，
      但是沒有問過有無開支票」。證人丁○○○97年7 月8 日
      到本院證述「都是李佩蓉跟我借錢，她是拿自己的票與莊
      啟炎的票跟我借調」、「都是李佩蓉出面借款．．．我都
      是匯錢給李佩蓉」、「（問：你為何知道李佩蓉拿到錢之
      後會將錢匯給莊啟炎？）因為都是李佩蓉出面向我借錢，
      之後我有追問她，他說她的錢都匯到莊啟炎夫妻帳戶」；
      證人丙○同日證述「（問：李佩蓉拿莊啟炎的票借款時有
      無說是何人要借款？）李佩蓉沒有說何人要借款，每次都
      是李佩蓉出面借錢」、「（問：你有無向莊啟炎求證過拿
      到他票的事情？）我沒有求證過，因為李佩蓉說不要讓別
      人知道，要我們不要知道太多」（見本院卷(一)第102 至10
      6 頁），足證與李佩蓉拿到莊啟炎之支票後持向證人借款
      或詐騙乃渠個人行為，與莊啟炎、被上訴人無涉；否則果
      如李佩蓉、莊啟炎、被上訴人三人有共同詐騙之意思聯絡
      ，李佩蓉大可跟莊啟炎、被上訴人勾結，在上訴人或證人
      詢問時，由二人確認借款之事實並擔保還款，如此將更能
      贏得上訴人、證人之信任，取得更多錢財，李佩蓉捨此不
      為，反而特別跟證人強調不要去問莊啟炎，顯見李佩蓉有
      意阻撓上訴人、證人與莊啟炎夫婦間之溝通。且莊啟炎亦
      對李佩蓉提出詐欺之告訴，其告訴意旨，與其於本件之答
      辯相同（見本院卷(二)第131 至134 頁）。該案雖經檢察官
      為不起訴處分，惟莊啟炎仍聲請再議（見本院卷(二)第163
      至165 頁），由此亦可見被上訴人及莊啟炎並無與李佩蓉
      共同詐騙上訴人之意思。證人庚○○雖另證稱「（跳票之
      後，你有無去找過莊啟炎？）有，莊啟炎說他和李佩蓉做
      法拍屋，因資金不夠，所以開票調錢」。證人己○○另證
      稱「（跳票之後，你有無去找過莊啟炎？）他說他不知道
      太太開了這麼多的票，他很信任李佩蓉。」。縱使真正，
      亦僅能證明莊啟炎與被上訴人因信任李佩蓉而開立支票欲
      供李佩蓉使用於做法拍屋生意資金調度之用，尚難認被上
      訴人有詐騙上訴人及上述證人之犯意。
    6.又上訴人主張，94年6 月27日起至95年1 月11日止，李佩
      蓉簽發之25張支票面額合計2982萬元，在被上訴人乙○○
      帳戶兌現一情（見一審卷(二)第126 頁、一審卷(一)第186 頁
      ），為被上訴人所不爭執，此部分雖堪信為真實，惟被上
      訴人乙○○自94年1 月31日起至95年2 月15日止，合計轉
      入莊啟炎帳戶2936萬元，有莊啟炎帳戶資料一份可稽（見
      一審卷(二)第250 頁起），且被上訴人還提供其名下不動產
      設定抵押借款轉帳1780萬元入莊啟炎同一帳戶，已如前述
      ，且莊啟炎、乙○○手中尚持有李佩蓉名義簽發之本票金
      額高達4 億7683萬元，亦如前述，則上訴人指稱上開被上
      訴人帳戶兌領之2982萬元為被上訴人所獲得之利潤分配，
      被上訴人有詐騙之犯意云云，亦難採取。
      上訴人又主張莊啟炎參與投資所獲之利潤，均由李佩蓉交
      付被上訴人乙○○等情，並提出其主張為李佩蓉與上訴人
      間之電話錄音及譯文為證，惟查，李佩蓉並未具結就其所
      述負偽證罪責，是該女說話者即使為李佩蓉，亦難認其陳
      述有何證據價值，且如前所述，李佩蓉跟上述被害之證人
      表示不要跟莊啟炎說有拿到莊啟炎的票，可見李佩蓉不願
      莊啟炎及被上訴人知道其有拿莊啟炎之票向他人借款，是
      李佩蓉絕非誠實之人，且其為卸免刑責，所述可信度實在
      堪疑，是上訴人此部分主張自難採取。
    7.上訴人又以92年1 月至94年6 月6 日止，訴外人李佩蓉簽
      發支票69張金額共5373萬9500元、94年6 月27日起至95年
      10月11日止簽發支票24張金額共3205萬元交付被上訴人兌
      領，金額總計8578萬9500元為由，主張被上訴人有參與李
      佩蓉之詐騙行為或有共同侵權行為，惟查，如前所述，從
      94年1 月31日起，至95年2 月15日止，自被上訴人帳戶合
      計轉出2936萬元至莊啟炎帳戶。又自92年1 月起，至93年
      12月31日止，從被上訴人中國農民銀行000-00-000000 帳
      戶匯款至莊啟炎中國農民銀行000-000-0000-0帳戶之金額
      為3645萬2000元匯至莊啟炎000-000-0000-0帳戶之金額計
      34萬元（見一審卷(一)第28、80頁資料），可見被上訴人之
      帳戶實係供被上訴人與莊啟炎共同使用，帳戶內兌領李佩
      蓉支票之資金大多又轉入莊啟炎帳戶以供兌現莊啟炎支票
      之用，故尚難以被上訴人帳戶內有兌領李佩蓉之票據，即
      遽認被上訴人有共同詐騙之情事。
    8.上訴人復主張，莊啟炎與乙○○於95年10月24日退票後，
      旋即於同月27日潛逃出國，故其等有詐欺之犯意云云，查
      被上訴人雖不爭執有出國之情事，惟辯稱，因遭暴力催討
      而出國躲避等語，經查被上訴人鼓山區○○段512 號土地
      ，遭抵押權人聲請拍賣扣除執行費、抵押債權、稅金後尚
      有2965萬7902元之餘額供一般債權人分配，此有原審法院
      民事執行處函在卷可稽（見本院卷(二)第158至162頁）。按
      ，依常理，若被上訴人有參與李佩蓉之詐騙行為，應早已
      將其財產全部處分，再將所得移往國外，是尚難以被上訴
      人出國之事實資為對其不利之認定。
    9.上訴人另主張，被上訴人開立給付李佩蓉之支票高達163
      張，面額合計3 億9430萬元，莊啟炎是否有能力兌現？若
      無，其浮濫開票給李佩蓉，被害人因相信莊啟炎之財力而
      收受支票，出借款項，則被害人就系爭支票無法兌現，借
      款無法獲償之結果，亦有重大過失，應共負侵權行為責任
      云云（見本院卷(二)第99、100 頁），惟查，如上所述，莊
      啟炎甲存帳戶在95年10月23日前皆正常兌現票款，無退票
      紀錄，故被上訴人辯稱，莊啟炎相信李佩蓉投資獲利正常
      ，而循此模式繼續開票供李佩蓉運用，並無過失等語，應
      屬可信，且開立支票之行為與上訴人之損害間，並無相當
      因果關係，自不能令其負侵權行為損害賠償責任。
    10.上訴人另主張，莊啟炎無法提出投資標的物之證明，及得
      標後付價金給法院之證明，故其所稱投資法拍屋為不可信
      ，實有詐騙之意思云云，惟查，莊啟炎於案發後亦對李佩
      蓉提出告訴及再議，指訴李佩蓉持其支票所借之資金去向
      不明，若投資法拍屋，應該有不少不動產留存，李佩蓉卻
      連一筆都提不出來等語（見本院卷(二)第164 頁）。故被上
      訴人辯稱，莊啟炎因看到自己甲存帳戶支票兌現無異常，
      故信任李佩蓉投資正常而未過問詳細投資細節，莊啟炎為
      受害人等情，應屬可信。
    11.綜上所述，被上訴人所辯無詐欺之犯意等語，應堪採信，
      從而上訴人依侵權行為法律關係先位請求被上訴人應與原
      審同案被告莊啟炎、李佩蓉連帶賠償1950萬元，及其中17
      00萬元，自96年3 月9 日起，至清償日止按週年利率百分
      之五計算之法定遲延利息，為無理由。
  (二)被上訴人是否為借款人？
   （上訴人依消費借貸法律關係，備位請求被上訴人應給付
    650 萬元本息，是否有理？）
    本件依上訴人所述之事實，係李佩蓉持莊啟炎名義簽發之支
    票向其借款，又依前述證人於原審及本院之證述，均係李佩
    蓉出面，其等款項均交給李佩蓉，並非直接交給被上訴人或
    莊啟炎，且李佩蓉亦向證人表示不要去問莊啟炎，是自難認
    上訴人與被上訴人有消費借貸之合意，上訴人雖以證人庚○
    ○、己○○所證內容，認本件實際借款人，除李佩蓉外，尚
    含乙○○，然證人所證僅為李佩蓉執莊啟炎支票向其等借款
    之情形，尚難認乙○○即有共同向上訴人借款之事實。故上
    訴人更正聲明後追加備位之訴依消費借貸之法律關係，請求
    被上訴人應返還消費借貸款650 萬元及自96年3 月9 日起，
    至清償日止，按週年利率百分之五計算之法定遲延利息，亦
    屬無理由。
七、綜上所述，原審就乙○○部分為上訴人敗訴之判決，核無不
    合，上訴意旨求予廢棄改判，為無理由，應予駁回。又，上
    訴人更正上訴聲明後形式上雖增加預備之聲明，惟其更正後
    之請求，實較原上訴聲明減縮，故毋庸另諭知駁回其預備之
    訴，併此敘明。
八、兩造其餘攻擊防禦之方法與判決之結果不生影響，爰不予一
    一論述。
九、據上論結，本件上訴為無理由，依民事訴訟法第449 條第1
    項、第78條判決如主文。
中    華    民    國    98    年    11    月    4     日
                              民事第四庭
                                  審判長法官  蔡文貴
                                  法      官  徐文祥
                                  法      官  黃科瑜
以上正本證明與原本無異。
如對本判決上訴，須於判決送達後20日內向本院提出上訴狀，其
未表明上訴理由者，應於上訴後20日內向本院提出上訴理由書（
均須按他造當事人之人數附繕本）。上訴時應提出委任律師或具
有律師資格之人之委任狀，並依附註條文規定辦理。
中    華    民    國    98    年    11    月    5     日
                                  書  記  官  邱麗莉
附註：
民事訴訟法第466條之1 ：
對於第二審判決上訴，上訴人應委任律師為訴訟代理人，但上訴
人或其法定代理人具有律師資格者，不在此限。
上訴人之配偶、三親等內之血親、二親等內之姻親，或上訴人為
法人、中央或地方機關時，其所屬專任人員具有律師資格並經法
院認為適當者，亦得為第三審訴訟代理人。第1 項但書及第2 項
情形，應於提起上訴或委任時釋明之。
附表：
┌─┬───┬─────┬─────┬────┬────┬─────┬────┐
│編│發票人│付  款  人│帳    號  │票面金額│ 發票日 │支票號碼  │ 退票日 │
│號│      │          │          │(新台幣)│        │          │        │
├─┼───┼─────┼─────┼────┼────┼─────┼────┤
│1 │莊啟炎│合作金庫銀│000000000 │250萬元 │95年10月│PG0000000 │95年10月│
│  │      │行七賢分行│          │        │19日    │          │26日    │
├─┼───┼─────┼─────┼────┼────┼─────┼────┤
│2 │莊啟炎│合作金庫銀│000000000 │250萬元 │95年10月│PG0000000 │95年10月│
│  │      │行七賢分行│          │        │20日    │          │26日    │
├─┼───┼─────┼─────┼────┼────┼─────┼────┤
│3 │莊啟炎│合作金庫銀│000000000 │250萬元 │95年11月│PG0000000 │95年11月│
│  │      │行七賢分行│          │        │5 日    │          │9 日    │
├─┼───┼─────┼─────┼────┼────┼─────┼────┤
│4 │莊啟炎│合作金庫銀│000000000 │250萬元 │95年11月│PG0000000 │95年11月│
│  │      │行七賢分行│          │        │5日     │          │9 日    │
├─┼───┼─────┼─────┼────┼────┼─────┼────┤
│5 │莊啟炎│合作金庫銀│000000000 │200萬元 │95年11月│PG0000000 │95年11月│
│  │      │行七賢分行│          │        │8 日    │          │9 日    │
├─┼───┼─────┼─────┼────┼────┼─────┼────┤
│6 │莊啟炎│合作金庫銀│000000000 │250萬元 │95年11月│PG0000000 │95年12月│
│  │      │行七賢分行│          │        │9日     │          │5 日    │
├─┼───┼─────┼─────┼────┼────┼─────┼────┤
│7 │莊啟炎│合作金庫銀│000000000 │250萬元 │95年11月│PG0000000 │95年12月│
│  │      │行七賢分行│          │        │11日    │          │5 日    │
├─┼───┼─────┼─────┼────┼────┼─────┼────┤
│8 │莊啟炎│合作金庫銀│000000000 │250萬元 │98年11月│PG0000000 │發票日未│
│  │      │行七賢分行│          │        │11日    │          │屆至    │
└─┴───┴─────┴─────┴────┴────┴─────┴────┘


司法院資訊處製作；財團法人民間司法改革基金會備份。
